# IFRS3示例求助

提问人：zengfengxia 时间：2018-04-10 17:14:45
IFRS3示例，对已存在关系的结算，IE56在本例中，AC从企业合并中分离出CU500万的损失（设定结算金额CU600万和合同对购买方的不利金额中的较低者）。合同中的“市场”部分CU300万是商誉的一部分。
而IE54 AC按照一份固定费率的 ５年期供应合同向 ＴＣ购买电子元件。在当前情况下，合同约定的固定费率高于 ＡＣ能够从其他供应商取得的例费率。供应合同允许AC在 5 年期满前终止合同，但必须支付CU600万罚金。在供应合同还剩 3 年时，AC以 CU5000万的价格购买了TC，这是基于其他市场参与者愿意支付价格所确定的TC的公允价值。 请教陈版，市场部分的 300 万是不是来源于合同，应该是无形资产？
另外，IE59和IE60都是对原CEO支付补偿，却又不同的认定，应该如何理解？同样的补偿，可以因协议的签署对象有不同的认定？

回答人：chenyiwei
1 、 300 万部分是根据市场条款确定的，并不依附于特定合同，任何市场参与者都可以获得和享有，因此不属于可辨认无形资产。
2 、我理解还是基于雇佣合同签订与企业合并是否存在关联，以及不同的签订目的和受益对象等因素而有区别。

提问人：一羽 hone 时间：2018-04-11 17:49:42
陈老师 有两个问题向您请教一下 1 、管理不善形成的固定资产盘亏 是计入管理费用还是营业外支出呢？ 2 、BOO项目中的政府补助用于厂房和设备的筹建，该部分补助需要计入非经常性损益吗？

回答人：chenyiwei
1 、营业外支出多见。 2 、如果该政府同时也是合同授予方，则收到的补助应作为合同的金融资产对价的一部分，予以递延，在后续运营期内结转收益。